臺灣板橋地方法院交通事件裁定　　　　95年度交聲字第1611號
異　議　人
即受處分人　甲○○?男?28歲.
上列異議人即受處分人因違反道路交通管理處罰條例案件，對於
交通部公路總局臺北區監理所於民國九十五年九月十三日所為北
監營裁字裁四○－Ｃ00000000號裁決，聲明異議，本院
裁定如下：
    主  文
異議駁回。
    理  由
一、汽車行駛至交岔路口，其行進、轉彎，應依下列規定：…五
    、左轉彎時，…行至交岔路口中心處左轉，並不得佔用來車
    道搶先左轉，道路交通安全規則第一百零二條定有明文。次
    按行政罰法第五條規定：「行為後法律或自治條例有變更者
    ，適用行政機關最初裁處時之法律或自治條例。但裁處前之
    法律或自治條例有利於受處罰者，適用最有利於受處罰者之
    規定。」，查受處分人行為後，道路交通管理處罰條例於民
    國九十四年十二月二十八日修正公布，並於九十五年七月一
    日起施行，關於違反道路交通安全規則因而肇事致人死亡，
    經比較修正前後同條例第六十一條第一項第四款規定，修正
    前該條例第六十一條第一項第四款規定，對受處分人並無較
    有利之情事，爰依前揭從新從輕原則，適用裁處時即修正後
    之法律，合先敘明。次按汽車駕駛人，駕駛汽車違反道路交
    通安全規則，因而肇事致人死亡者，吊銷其駕駛執照，並一
    年內不得考領駕駛執照，修正後即裁處時道路交通管理處罰
    條例第六十一條第一項第四款及第六十七條第三項分別定有
    明文。
二、本件異議人即受處分人甲○○於九十五年六月二十三日下午
    十一時五十五分許，駕駛車號一五一－ＦＥ號營業大客車，
    途經臺北縣板橋市○○路與民權路口時，因違反道路交通安
    全規則之駕駛行為肇事致廖偉廷死亡之事，經警製單舉發，
    嗣受處分人未於九十五年七月八日應到案日期前提出申訴，
    原處分機關乃於九十五年九月十三日依道路交通管理處罰條
    例第六十一條第一項第四款、第六十七條第三項及違反道路
    交通管理事件統一裁罰基準表之規定，裁決受處分人吊銷駕
    駛執照，一年內禁考。
三、異議人即受處分人甲○○固於聲明異議狀中對於上述時間、
    地點與廖偉廷發生車禍一事不否認之，惟矢口否認有何違反
    道路交通管理處罰條例之行為，辯稱：廖先生從滑倒起點至
    與伊所駕車輛發生擦撞點，皆屬快車道，請明察滑行之距離
    ，是否速度過快，並請求延期執行駕照之吊銷云云。經查，
    觀諸本院依職權洽調之臺灣板橋地方法院檢察署相驗卷宗所
    附之道路交通事故現場圖，異議人於上揭時、地所駕車輛之
    動態行向係由民權路左轉文化路，然其在未達中心處，即佔
    用來車道搶先左轉，有該現場圖繪製之行向路徑可考，即異
    議人於前揭時、地駕車係提前左轉，則異議人有違反道路交
    通安全規則第一百零二條規定甚明，不因廖偉廷當時所騎乘
    車輛是否速度過快而與有過失異其認定，異議人之違規責任
??並不能因而免責，又廖偉廷確因此次車禍死亡一節，亦為異
    議人所不否認，且經檢察官相驗屬實，異議人既有前揭之違
    反道路交通規則，而肇事致他人死亡，原處分機關依首揭法
    規裁處異議人吊銷駕駛執照，並一年內禁考之處分，並無不
    當或違法，應予維持。異議人所持之異議理由，既非可採，
    應予駁回。末查，異議人復於異議狀中請求駕照吊銷之延期
    執行云云，按聲明異議無停止執行之效力，但依法裁定停止
    執行者，不在此限，道路交通案件處理辦法第十五條定有明
    文；再按聲明異議除法院已依職權或依原處分機關或受處分
    人之聲請，有停止執行之裁定外，原裁決依下列規定處理之
    ：…三、原裁決吊銷汽車牌照、駕駛執照或廢止計程車駕駛
    人執業登記者，應暫予保管各該應受吊銷或廢止處分之證、
    照。…，新修正違反道路交通管理事件統一裁罰基準及處理
    細則第六十六條第一項第三款（修正前係規定在同細則第六
    十條第一項第三款，經比較修正前後規定，修正前未較有利
    於異議人，仍依修正後規定為之）亦有明文。本件異議人之
    違規事實明確，本院已經裁定如上，若經確定，原處分機關
    即應依法執行，若異議人未提出法定事由，並檢具事證，向
    執行機關聲請，應無部分暫緩執行之理，附此敘明。
據上論斷，應依道路交通案件處理辦法第十九條，裁定如主文。
中　　華　　民　　國　　96　　年　　4 　　月　　30　　日
                    臺灣板橋地方法院交通法庭
                            　法  官  王綽光
上列正本證明與原本無異。
如不服本裁定，應於裁定送達後五日內向本院提出抗告狀。
                              書記官  許清秋
中　　華　　民　　國　　96　　年　　5 　　月　　1 　　日
